---
output:
  html_document: default
  word_document: default
---
#  paquetes utilizados
```{r}
library(readxl)
library(polycor)
library(ggcorrplot)
library(psych)
library(corrplot)
library(lavaan) #Paquete para análisis SEM
library(semTools)# Paquete para graficar modelos SEM
library(semPlot)
```


```{r setup, include=FALSE}
knitr::opts_chunk$set(echo = TRUE,warning = F)
```

# Cargando la base de datos
```{r}
#requiere library(readxl)
Base<- read_excel("BASE_ARTICULO.xlsx", na = "NA")
class(Base$E_Org1)
```

#Funcion para imputar los datos asignádole el promedio del ítem
```{r}
Base$E_Org1[is.na(Base$E_Org1)]<-round(mean(na.omit(Base$E_Org1)))
Base$E_Org2[is.na(Base$E_Org2)]=round(mean(na.omit(Base$E_Org2)))
Base$E_Org3[is.na(Base$E_Org3)]=round(mean(na.omit(Base$E_Org3)))
Base$E_Org4[is.na(Base$E_Org4)]=round(mean(na.omit(Base$E_Org4)))
Base$E_Org5[is.na(Base$E_Org5)]=round(mean(na.omit(Base$E_Org5)))
Base$E_Org6[is.na(Base$E_Org6)]=round(mean(na.omit(Base$E_Org6)))
Base$Func_7[is.na(Base$Func_7)]=round(mean(na.omit(Base$Func_7)))
Base$Func_8[is.na(Base$Func_8)]=round(mean(na.omit(Base$Func_8)))
Base$Func_9[is.na(Base$Func_9)]=round(mean(na.omit(Base$Func_9)))
Base$Func_10[is.na(Base$Func_10)]=round(mean(na.omit(Base$Func_10)))
Base$IntPE_11[is.na(Base$IntPE_11)]=round(mean(na.omit(Base$IntPE_11)))
Base$IntPE_12[is.na(Base$IntPE_12)]=round(mean(na.omit(Base$IntPE_12)))
Base$IntPE_12[is.na(Base$IntPE_12)]=round(mean(na.omit(Base$IntPE_12)))
Base$IntPE_13[is.na(Base$IntPE_13)]=round(mean(na.omit(Base$IntPE_13)))
Base$IntPE_14[is.na(Base$IntPE_14)]=round(mean(na.omit(Base$IntPE_14)))
Base$IntPE_15[is.na(Base$IntPE_15)]=round(mean(na.omit(Base$IntPE_15)))
Base$IntPE_16[is.na(Base$IntPE_16)]=round(mean(na.omit(Base$IntPE_16)))
Base$IntPE_17[is.na(Base$IntPE_17)]=round(mean(na.omit(Base$IntPE_17)))
Base$IntPE_18[is.na(Base$IntPE_18)]=round(mean(na.omit(Base$IntPE_18)))
Base$IntPE_19[is.na(Base$IntPE_19)]=round(mean(na.omit(Base$IntPE_19)))
Base$Met_20[is.na(Base$Met_20)]=round(mean(na.omit(Base$Met_20)))
Base$Met_21[is.na(Base$Met_21)]=round(mean(na.omit(Base$Met_21)))
Base$Met_22[is.na(Base$Met_22)]=round(mean(na.omit(Base$Met_22)))
Base$Met_23[is.na(Base$Met_23)]=round(mean(na.omit(Base$Met_23)))
Base$Met_24[is.na(Base$Met_24)]=round(mean(na.omit(Base$Met_24)))
Base$Eval_25[is.na(Base$Eval_25)]=round(mean(na.omit(Base$Eval_25)))
Base$Eval_26[is.na(Base$Eval_26)]=round(mean(na.omit(Base$Eval_26)))
Base$Eval_27[is.na(Base$Eval_27)]=round(mean(na.omit(Base$Eval_27)))

Base$IntP_28[is.na(Base$IntP_28)]=round(mean(na.omit(Base$IntP_28)))
Base$IntP_29[is.na(Base$IntP_29)]=round(mean(na.omit(Base$IntP_29)))
Base$IntP_30[is.na(Base$IntP_30)]=round(mean(na.omit(Base$IntP_30)))
Base$IntP_31[is.na(Base$IntP_31)]=round(mean(na.omit(Base$IntP_31)))
Base$IntP_32[is.na(Base$IntP_32)]=round(mean(na.omit(Base$IntP_32)))
Base$IntP_33[is.na(Base$IntP_33)]=round(mean(na.omit(Base$IntP_33)))
Base$IntExt_34[is.na(Base$IntExt_34)]=round(mean(na.omit(Base$IntExt_34)))
Base$IntExt_35[is.na(Base$IntExt_35)]=round(mean(na.omit(Base$IntExt_35)))
Base$IntExt_36[is.na(Base$IntExt_36)]=round(mean(na.omit(Base$IntExt_36)))
Base$Sat_37[is.na(Base$Sat_37)]=round(mean(na.omit(Base$Sat_37)))
Base$Sat_38[is.na(Base$Sat_38)]=round(mean(na.omit(Base$Sat_38)))
Base$Sat_39[is.na(Base$Sat_39)]=round(mean(na.omit(Base$Sat_39)))
Base$Sat_40[is.na(Base$Sat_40)]=round(mean(na.omit(Base$Sat_40)))
Base$Sat_31[is.na(Base$Sat_41)]=round(mean(na.omit(Base$Sat_41)))

##############################################################################################
```

#Data frame donde se encuentran unicamente las respuestas de los items del instrumento

```{r}
Items <- data.frame(Base$E_Org1,Base$E_Org2, Base$E_Org3, Base$E_Org4, Base$E_Org5, Base$E_Org6,Base$Func_7, Base$Func_8, Base$Func_9, Base$Func_10,Base$IntPE_11, Base$IntPE_12, Base$IntPE_13, Base$IntPE_14, Base$IntPE_15, Base$IntPE_16, Base$IntPE_17, Base$IntPE_18, Base$IntPE_19,Base$Met_20, Base$Met_21, Base$Met_22, Base$Met_23, Base$Met_24,Base$Eval_25, Base$Eval_26,Base$Eval_27,Base$IntP_28,Base$IntP_29, Base$IntP_30, Base$IntP_31, Base$IntP_32, Base$IntP_33,Base$IntExt_34, Base$IntExt_35, Base$IntExt_36,Base$Sat_37, Base$Sat_38, Base$Sat_39, Base$Sat_40, Base$Sat_41)

#####
colSums(is.na(Items)) #comprueba que ya no existen NA's en ninguna columna
```

## Matrices policolricas

```{r}
bfi_s <- Items # subconjunto de datos
#requiere library(polycor)
mat_cor <- hetcor(Items)$correlations #matriz de correlación policorica
# requiere library(ggcorrplot)
ggcorrplot(mat_cor,type="lower",hc.order = T)# Mapa de calor para los ítems
```

# Test de Bartlett y KMO
```{r}
#library(psych)
p_esf<-cortest.bartlett(mat_cor)
p_esf
KMO(mat_cor)
```

# Análisis Paralelo 
```{r}
fa.parallel(mat_cor,n.obs=381,fa="fa",fm="minres")
```

# Análisis Factorial exploratorio
```{r}
modelo_oblimin<-fa(mat_cor,nfactors = 6,rotate = "oblimin",fm="minres")

# Tabla de cargas factoriales
print(modelo_oblimin$loadings,cut=0) 

fa.diagram(modelo_oblimin,main = "Análisis Factorial",labels = c("1",  "2",  "3 ", "4",  "5" , "6" , "7" , "8", " 9", "10" ,"11"," 12", "13", "14", "15", "16", "17" ,"18", "19", "20", "21","22", "23" ,"24" ,"25" ,"26", "27", "28", "29", "30" ,"31", "32" ,"33" ,"34", "35", "36", "37", "38", "39" ,"40", "41"))
modelo_oblimin$R2.scores
```

#Estadísticos de bondad de ajuste para el Análisis Factorial
```{r}
AFE<-fa(Items,nfactors = 6,rotate = "oblimin",fm="minres")

AFE$RMSEA
AFE$TLI
AFE$rms
AFE$R2
AFE$Vaccounted
```

# Construcción de los data frame para cada factor

# Escalas propuestas

```{r}
comunicacion_docente<-data.frame(Base$IntPE_17, Base$IntPE_18, Base$IntPE_19,Base$Met_20, Base$Met_21, Base$Met_22, Base$Met_23, Base$Met_24,Base$Eval_25, Base$Eval_26,Base$Eval_27)

 interaccion_pares<-data.frame(Base$IntP_28,Base$IntP_29, Base$IntP_30, Base$IntP_31, Base$IntP_32, Base$IntP_33)
 
  mediacion_pedagogica<-data.frame(Base$IntPE_11, Base$IntPE_12, Base$IntPE_13, Base$IntPE_14, Base$IntPE_15, Base$IntPE_16)
  
  estructura_organizacional<-data.frame(Base$E_Org1,Base$E_Org2, Base$E_Org3, Base$E_Org4,Base$Sat_37, Base$Sat_38, Base$Sat_39, Base$Sat_40, Base$Sat_41)

  comunicacion_institucional<-data.frame(Base$E_Org5, Base$E_Org6,Base$Func_7, Base$Func_8, Base$Func_9, Base$Func_10)
    
  contexto_exterior<-data.frame(Base$IntExt_34, Base$IntExt_35, Base$IntExt_36)
```

# Alfa de Cronbach estructural propuesta

```{r}
#requiere library(psych)
f1<-psych::alpha(comunicacion_docente)
f2<-psych::alpha(interaccion_pares)
f3<-psych::alpha(mediacion_pedagogica)
f4<-psych::alpha(estructura_organizacional)
f5<-psych::alpha(comunicacion_institucional)
f6<-psych::alpha(contexto_exterior)

f1$total[1]
f2$total[1]
f3$total[1]
f4$total[1]
f5$total[1]
f6$total[1]
```

# Omega de McDonald estructural propuesta

```{r}
#requiere library(psych)
f1_ome<-psych::omega(comunicacion_docente)
f2_ome<-psych::omega(interaccion_pares)
f3_ome<-psych::omega(mediacion_pedagogica)
f4_ome<-psych::omega(estructura_organizacional)
f5_ome<-psych::omega(comunicacion_institucional)
f6_ome<-psych::omega(contexto_exterior)

f1_ome$omega.tot
f2_ome$omega.tot
f3_ome$omega.tot
f4_ome$omega.tot
f5_ome$omega.tot
f6_ome$omega.tot
```

# Análisis Confirmatorio para los modelos SEM

# Estructura Original de la ECEAU


## Estructura del archivo


```{r}
clima<-Items
names(clima)<-c("I1","I2","I3","I4","I5","I6","I7","I8","I9","I10","I11","I12","I13","I14","I15","I16","I17","I18","I19","I20","I21","I22","I23","I24","I25","I26","I27","I28","I29","I30","I31","I32","I33","I34","I35","I36","I37","I38","I39","I40","I41")
```

## Modelo para la estructura original de la ECEAU


```{r}
modelo_teorico<-'
Organizacional=~I1+I2+I3+I4+I5

Funcionalidad=~I6+I7+I8+I9+I10

I_Maestro_Alumno=~I16+I17+I18+I19+I20+I21+I22+I23+I24

Metodologia=~I11+I12+I13+I14+I15

Interaccion_Pares=~I28+I29+I30+I31+I32+I33

Satisfaccion=~I37+I38+I39+I40+I41

Evaluacion=~I25+I26+I27

Contexto_Exterior=~I34+I35+I36

# Variables latentes

Practica_Docente =~ Evaluacion + Metodologia + I_Maestro_Alumno
 
Inter_Educativa =~ Interaccion_Pares+Contexto_Exterior + Practica_Docente

Institucional =~ Organizacional +Funcionalidad

Clima_Educativo =~Inter_Educativa+ Institucional+Satisfaccion

'
```



## Modelo SEM estructura original y sus índices de bondad de ajuste

```{r}
cfa_fit_teorico<-lavaan::sem(model=modelo_teorico,data=clima,ordered = names(data),orthogonal=FALSE,std.lv=TRUE,std.ov=TRUE,estimator="ULS")

fitmeasures(cfa_fit_teorico,fit.measures="all",baseline.modle=null)
```

## Gráfica Modelo Original

```{r}
semPaths(cfa_fit_teorico, "std",residuals=F,
         posCol=c("black", "black"),
         edge.color="darkblue",
         edge.label.cex=0.5,
         layout="tree2",
         style = "lisrel",
         nCharNodes=25,
         nCharEdges=25,
         whatLbles="std",
         rotation=4,
        fixedStyle = c("black",1),
       color="white",
     nDigits=2 )

```

## Escalas estructura original de la ECEAU

```{r}
organizacional_ori<-data.frame(clima$I1,clima$I2,clima$I3,clima$I4,clima$I5)

funcionalidad_ori<-data.frame(clima$I6,clima$I7,clima$I8,clima$I9,clima$I10)

i_maestro_alumno_ori<-data.frame(clima$I16,clima$I17,clima$I18,clima$I19,clima$I20,clima$I21,clima$I22,clima$I23,clima$I24)

metodologia_ori<-data.frame(clima$I11,clima$I12,clima$I13,clima$I14,clima$I15)

interaccion_pares_ori<-data.frame(clima$I28,clima$I29,clima$I30,clima$I31,clima$I32,clima$I33)

satisfaccion_ori<-data.frame(clima$I37,clima$I38,clima$I39,clima$I40,clima$I41)

evaluacion_ori<-data.frame(clima$I25,clima$I26,clima$I27)

contexto_exterior_ori<-data.frame(clima$I34,clima$I35,clima$I36)
```

## Alfa de Cronbach escalas modelo estructura original
```{r}
#requiere library(psych)
f1_ori<-psych::alpha(organizacional_ori)
f2_ori<-psych::alpha(funcionalidad_ori)
f3_ori<-psych::alpha(i_maestro_alumno_ori)
f4_ori<-psych::alpha(metodologia_ori)
f5_ori<-psych::alpha(interaccion_pares_ori)
f6_ori<-psych::alpha(satisfaccion_ori)
f7_ori<-psych::alpha(evaluacion_ori)
f8_ori<-psych::alpha(contexto_exterior_ori)


f1_ori$total[1]
f2_ori$total[1]
f3_ori$total[1]
f4_ori$total[1]
f5_ori$total[1]
f6_ori$total[1]
f7_ori$total[1]
f8_ori$total[1]
```

## Omega de McDonald escalas modelo estructura original


```{r}
#requiere library(psych)
f1_ome_ori<-psych::omega(organizacional_ori)
f2_ome_ori<-psych::omega(funcionalidad_ori)
f3_ome_ori<-psych::omega(i_maestro_alumno_ori)
f4_ome_ori<-psych::omega(metodologia_ori)
f5_ome_ori<-psych::omega(interaccion_pares_ori)
f6_ome_ori<-psych::omega(satisfaccion_ori)
f7_ome_ori<-psych::omega(evaluacion_ori)
f8_ome_ori<-psych::omega(contexto_exterior_ori)


f1_ome_ori$omega.tot
f2_ome_ori$omega.tot
f3_ome_ori$omega.tot
f4_ome_ori$omega.tot
f5_ome_ori$omega.tot
f6_ome_ori$omega.tot
f7_ome_ori$omega.tot
f8_ome_ori$omega.tot
```


#  Estructura Propuesta para la ECEAU


## Modelo para la estructura propuesta para la ECEAU

```{r}
modelo_propuesto<-'
Comunicacion_Docente=~I17+I18+I19+I20+I21+I22+I23+I24+I25
 
Interaccion_Pares=~I28+I29+I30+I31+I32+I33
  
Mediacion_Pedagogica=~I11+I12+I13+I14+I15+I16 
  
Estructura_Organizacional=~I1+I2+I3+I4+I37+I38+I39+ I40+I41
  
Comunicacion_Institucional=~I5+I6+I7+I8+I9+I10
  
Contexto_Exterior=~I34+I35+I36

## Var latentes

INSTITUCIONAL=~Comunicacion_Institucional + Estructura_Organizacional

PRACTICA_EDUCATIVA=~Comunicacion_Docente+Mediacion_Pedagogica

INTERACCION_EDUCATIVA=~ Interaccion_Pares+Contexto_Exterior+PRACTICA_EDUCATIVA

Clima_Educativo=~ INSTITUCIONAL+INTERACCION_EDUCATIVA

'
```
## Modelo SEM estructura propuesta y sus índices de bondad de ajuste
```{r}
cfa_fit_propuesto<-lavaan::sem(model=modelo_propuesto,data=clima,ordered = names(data),orthogonal=FALSE,std.lv=TRUE,std.ov=TRUE,estimator="ULS")
#,estimator="DWLS"
fitmeasures(cfa_fit_propuesto,fit.measures="all",baseline.modle=null)
```
## Gráfica Modelo Estructura Propuesta

```{r}
semPaths(cfa_fit_propuesto, "std",residuals=F,
         posCol=c("black", "black"),
         edge.color="lightblue",
         edge.label.cex=0.5,
         layout="tree2",
         style = "lisrel",
         nCharNodes=20,
         nCharEdges=20,
        whatLbles="std",
         rotation=4,
        fixedStyle = c("black",1),
       color="white",
     nDigits=2 )

```



